臺灣臺南地方法院民事裁定
111年度護字第157號
聲  請  人  臺南市政府社會局

法定代理人  陳榮枝
送達代收人  臺南市政府家庭暴力暨性侵害防治中心 

相  對  人  余Ａ    姓名年籍詳附件
法定代理人  何Ｂ    姓名住所詳附件
上列當事人間聲請延長安置事件，本院裁定如下：
    主      文
准將相對人自民國一一一年七月二十三日起延長安置三個月。
聲請費用新臺幣壹仟元由相對人負擔。
    理      由
一、按兒童及少年有下列各款情形之一者，直轄市、縣（市）主
    管機關應予保護、安置或為其他處置；必要時得進行緊急安
    置：兒童及少年未受適當之養育或照顧。兒童及少年有立
    即接受醫療之必要，而未就醫。兒童及少年遭受遺棄、身
    心虐待、買賣、質押，被強迫或引誘從事不正當之行為或工
    作。兒童及少年遭受其他迫害，非立即安置難以有效保護
    。又直轄市、縣（市）主管機關依前條規定緊急安置時，應
    即通報當地地方法院及警察機關，並通知兒童及少年之父母
    、監護人。但其無父母、監護人或通知顯有困難時，得不通
    知之。緊急安置不得超過72小時，非72小時以上之安置不足
    以保護兒童及少年者，得聲請法院裁定繼續安置。繼續安置
    以3個月為限；必要時，得聲請法院裁定延長之，每次得聲
    請延長3個月。兒童及少年福利與權益保障法第56條第1項、
    第57條第1、2項分別定有明文。
二、本件聲請意旨略以：本案相對人業於民國111年1月20日起由
    聲請人緊急安置，並經鈞院裁定延長安置至111年7月22日在
    案（111年度護字第82號）。法定代理人何Ｂ目前另組家庭，
    仰賴伴侶提供經濟支持且寄居於伴侶家中，無能力提供相對
    人生活照顧。相對人為中度智能障礙者，且患有注意力不集
    中過動症，有較高的教養需求，社工評估何Ｂ現況無力提供
    照顧，過往照顧者余Ｃ也無法負荷相對人教養及維護相對人
    安全，基於維護相對人生命安全，爰依兒童及少年福利與權
    益保障法第57條規定，爰聲請准予繼續安置相對人3個月，
    自111年7月23日至111年10月22日止等語。
三、經查，聲請人主張之上開事實，業據其提出臺南市政府家庭
    暴力暨性侵害防治中心兒童及少年保護案件安置評估報告表
    為證，並經本院調閱111年度護字第82號延長安置案卷核閱
    綦詳，參諸前開評估報告表略以：「…評估分析：㈠親職能
    力：1、案祖母為案主的主要照顧者，在基本的生活照顧尚
    可提供，但管教及陪伴較為困難，對於案主交友議題，案祖
    母並無因應策略，且容易因案主行為問題而放棄或者將事情
    推給他人處理。2、案母與案父離異後就未再負擔過案主生
    活照顧，目前僅能給予案主親情陪伴，但因現況另組家庭，
    並無法給予實質生活照顧。㈡改變狀況：1、案母部分，因居
    住於案妹生父家中，經濟依賴對方提供，雖有意願探視，但
    無法照顧案主。2、案祖母部分，對於案主被安置有捨不得
    的想法，但實際並無法約束案主行為，當知悉案主行為問題
    時，主要都是擔憂不捨，但無具體解決方式。㈢支持系統：1
    、臺南特教學校：周一至周五都是住宿就學，校方會協助提
    供案主生活照顧及給予行為輔導。2、本中心性侵害主責社
    工：案主因過往遭網友性侵事件，性侵案件目前開案處遇中
    ，有協助案主轉介心理諮商及定期訪視教導案主人際互動界
    線及自我保護知識。㈣法定代理人對於本次延長安置之回應
    ：1、案母自陳現況無力照顧案主，同意案主繼續由社會局
    安置。處遇計畫：㈠因案主為身心障礙主不易教養，案母及
    案祖母皆無能力及意願照顧案主，故依法向法院聲請延長安
    置三個月。㈡定期與機構、學校了解案主生活適應及照顧事
    宜。㈢定期與性侵案件主責社工討論案件處遇及追蹤其性侵
    事件司法進度。㈣辦理案主與案母及案祖母會面維繫親情，
    及持續評估其照顧意願及能力」等語，是本件聲請核與前揭
    法條規定並無不合，應予准許。
四、依家事事件法第97條，非訟事件法第21條第2項、第24條第1
    項，民事訴訟法第78條，裁定如主文。
中　　華　　民　　國　　111 　年　　8 　　月　　29　　日
                   家事法庭法　官　許嘉容
以上正本係照原本作成。　　　　　　　　
如不服本裁定，應於送達後10日內向本院提出抗告狀，並繳納抗
告費新臺幣1,000元。
中　　華　　民　　國　　111 　年　　8 　　月　　30　　日
                           書記官   李雅涵